臺灣宜蘭地方法院民事判決
111年度訴字第328號
原      告  臺灣中小企業銀行股份有限公司  

法定代理人  林謙浩  
訴訟代理人  鐘鴻裕  
被      告  陳岱煒即陳合發碾米工廠

上列當事人間請求給付借款事件，本院於民國111年9月6日言詞
辯論終結，判決如下：
    主  文
被告應給付原告新臺幣柒萬伍仟柒佰零伍元，及自民國一百一十
一年八月十五日起至清償日止，按週年利率百分之五點三計算之
利息，另自民國一百一十一年九月十六日起至清償日止，逾期在
六個月以內者，按上開利率百分之十，逾期超過六個月者，按上
開利率百分之二十計算之違約金。
被告應給付原告新臺幣伍拾陸萬陸仟捌佰參拾肆元，及自民國一
百一十一年七月二十七日起至清償日止，按週年利率百分之五點
三計算之利息，另自民國一百一十一年八月二十八日起至清償日
止，逾期在六個月以內者，按上開利率百分之十，逾期超過六個
月者，按上開利率百分之二十計算之違約金。
訴訟費用由被告負擔。
本判決得假執行。
    事實及理由
一、按訴狀送達後，原告不得將原訴變更或追加他訴，但擴張或
    減縮應受判決事項之聲明者，不在此限，民事訴訟法第255
    條第1項第3款定有明文。本件原告起訴時之聲明為：㈠被告
    應給付原告新臺幣（下同）195,804元及自民國111年3月29
    日起至清償日止按週年利率百分之5.3計收之利息，另自111
    年4月30日起至清償日止，其逾期在6個月以内者，按上開利
    率之1成，逾期6個月以上者，其超逾6個月部份，按上開利
    率之2成計付違約金；㈡被告應給付原告638,227元及自111年
    2月27日起至清償日止按週年利率百分之1計收之利息，另自
    111年3月28日起至清償日止，其逾期在6個月以内者，按上
    開利率之1成，逾期6個月以上者，其超逾6個月部份，按上
    開利率之2成計付違約金。嗣於本院審理時變更聲明為如主
    文所示。核原告所為之變更，屬減縮應受判決事項之聲明，
    參諸前揭規定，應予准許。
二、原告起訴主張：被告前分別於109年4月29日及110年7月27日
    向原告借款50萬元及65萬元，並簽立借據，約定借款期間分
    別自109年4月29日起至112年4月29日止及自110年7月27日起
    至115年7月27日止，利息分別自109年4月29日起至110年4月
    29日止及自110年7月27日起至111年6月30止依中華郵政股份
    有限公司二年期定期儲金機動利率指標加百分之0.155機動
    計息，其後按上開利率指標加百分之1.405機動計息，自實
    際撥款日起，前6個月按月付息，自第7個月起，依年金法按
    月攤還本息，借款到期或視為到期時應立即清償，如有遲延
    ，改按逾期當時原告基準利率加計週年利率百分之3計付利
    息及遲延利息，並約定逾期6個月以內者，按借款利率百分
    之10，逾期超過6個月部分，按借款利率百分之20計付違約
    金。詎被告自111年2月起未依約還款，依約其債務視為全部
    到期，迄今尚積欠原告如主文所示之金額、利息及違約金未
    清償。為此，爰依消費借貸之法律關係，提起本件訴訟等語
    ，並聲明：如主文所示。
三、被告則於本院言詞辯論期日當庭為本件訴訟標的之認諾。
四、按當事人於言詞辯論時為訴訟標的之捨棄或認諾者，應本於
    其捨棄或認諾為該當事人敗訴之判決，民事訴訟法第384條
    定有明文。被告對於原告依訴之聲明所為關於某法律關係之
    請求，於法院行言詞辯論時為承認者，即生訴訟法上認諾之
    效力，法院應不待調查原告請求之訴訟標的之法律關係果否
    存在，逕以認諾為該被告敗訴判決之基礎（最高法院85年度
    台上字第153號判決意旨參照）。經查，被告於111年9月6日
    本院言詞辯論期日，陳明同意原告之請求，對本件訴訟標的
    為認諾（見本院卷第31頁），依前揭規定，本院自應依原告
    之聲明為被告敗訴之判決。從而，原告依消費借貸之法律關
    係，請求被告給付如主文所示之金額及利息，為有理由，應
    予准許。
五、本件係本於被告認諾所為之判決，爰依民事訴訟法第389條
    第1項第1款規定，應依職權宣告假執行。
六、訴訟費用裁判之依據：民事訴訟法第78條。
中　　華　　民　　國　　111 　年　　9 　　月　　20　　日
                        民事庭法　官　許婉芳
以上為正本係照原本作成。
如不服本判決，應於送達後20日內，向本院提出上訴狀並表明上
訴理由，如於本判決宣示後送達前提起上訴者，應於判決送達後
20日內補提上訴理由書（須附繕本）。
如委任律師提起上訴者，應一併繳納上訴審裁判費。
中　　華　　民　　國　　111 　年　　9 　　月　　20　　日
                              書記官  鄒明家